臺灣臺中地方法院刑事判決
110年度易字第1606號
公  訴  人  臺灣臺中地方檢察署檢察官
被      告  許添琮



選任辯護人  陳呈雲律師
被      告  張元宏



上列被告等因竊盜案件，經檢察官提起公訴（110年度偵字第510
9號、第21323號、第22811號），本院判決如下：
    主    文
庚○○犯如附表一主文欄所示之罪，各處如附表一主文欄所示之刑
。所處不得易科罰金之刑部分，應執行有期徒刑貳年捌月。扣案
之現金新臺幣玖佰元沒收，未扣案之現金新臺幣貳拾貳萬柒仟肆
佰貳拾壹元及茶葉半斤沒收，於全部或一部不能沒收或不宜執行
沒收時，追徵其價額。未扣案之犯罪所得保險箱壹台、白色勞力
士手錶壹支、天珠、寶石、手珠與戊○○共同沒收，於全部或一部
不能沒收或不宜執行沒收時，與戊○○共同追徵其價額。
戊○○犯如附表一主文欄所示之罪，各處如附表一主文欄所示之刑
。所處不得易科罰金之刑部分，應執行有期徒刑貳年捌月。扣案
之現金新臺幣捌萬捌仟貳佰參拾陸元沒收，未扣案之現金新臺幣
拾肆萬捌拾伍元及茶葉半斤沒收，於全部或一部不能沒收或不宜
執行沒收時，追徵其價額。未扣案之犯罪所得保險箱壹台、白色
勞力士手錶壹支、天珠、寶石、手珠與庚○○共同沒收，於全部或
一部不能沒收或不宜執行沒收時，與庚○○共同追徵其價額。
    犯罪事實
一、庚○○與戊○○共同意圖為自己不法之所有，基於竊盜之犯意聯
    絡，分別為下列犯行：
　㈠於民國109年10月12日2時10分許，由戊○○駕駛不知情之彭嘉
    豪所有之車牌號碼000-0000號自小客車搭載庚○○，前往位於
    臺中市○○區○○里○○路00號之福壽山農場，由其等持客觀上足
    對人之生命、身體、安全構成威脅，具有危險性而可供兇器
    使用之不詳工具，毀損福壽山農場之門鎖後，兩人一同侵入
    福壽山農場內行竊，因遭值班人員發覺，而未能行竊得逞。
　㈡109年11月8日2時14分許，由戊○○駕駛不知情之彭嘉豪所有之
    車牌號碼000-0000號自小客車搭載庚○○，前往位於臺中市○○
    區○○路000巷000號之建機工業股份有限公司（下稱建機公司
    ），由其等持客觀上足對人之生命、身體、安全構成威脅，
    具有危險性而可供兇器使用之不詳工具，毀損該公司之門鎖
    後，兩人一同侵入該公司內，竊取保險箱1只（含房地產相
    關文件）、新臺幣（下同）6萬9300元得手，旋即駕車逃離
    現場。
　㈢109年11月17日3時4分許，由戊○○駕駛不知情之彭嘉豪所有之
    車牌號碼000-0000號自小客車搭載庚○○，前往位於臺中市○○
    區○○○街000巷00號之谷勵企業有限公司（下稱谷勵公司），
    由庚○○持客觀上足對人之生命、身體、安全構成威脅，具有
    危險性而可供兇器使用之螺絲起子1支，破壞窗戶後，兩人
    一同侵入該公司內，竊取茶葉1斤、6000元得手，旋即駕車
    逃離現場。
　㈣109年12月14日2時55分許，由戊○○駕駛不知情之侯世樺所有
    之車牌號碼000-0000號自小客車搭載庚○○，前往位於臺中市
    ○○區○○路00號之泰和製粉廠股份有限公司（下稱泰和公司）
    ，由其等攜帶客觀上足對人之生命、身體、安全構成威脅，
    具有危險性而可供兇器使用之不詳工具，毀損該公司之門鎖
    後，兩人一同侵入該公司內，竊取3萬元得手，旋即駕車逃
    離現場。
　㈤110年1月17日1時59分許，由戊○○駕駛不知情之李孟翰所有之
    車牌號碼000-0000號自小客車搭載庚○○，前往位於臺中市○○
    區○○路000巷00弄00號之鴻陞蛋品有限公司（下稱鴻陞公司
    ），由其等持客觀上足對人之生命、身體、安全構成威脅，
    具有危險性而可供兇器使用之不詳工具，毀損該公司之門鎖
    後，兩人一同侵入該公司內，竊取4100元得手，旋即駕車逃
    離現場。
　㈥110年1月17日3時20分許，由戊○○駕駛不知情之李孟翰所有之
    車牌號碼000-0000號自小客車搭載庚○○，前往位於臺中市○○
    區○○路000巷00號之立超工業股份有限公司（下稱立超公司
    ），由其等持客觀上足對人之生命、身體、安全構成威脅，
    具有危險性而可供兇器使用之不詳工具，破壞該公司之窗戶
    後，兩人一同侵入該公司內，竊取4萬9764元得手，旋即駕
    車逃離現場。
　㈦110年1月17日3時36分許，由戊○○駕駛不知情之李孟翰所有之
    車牌號碼000-0000號自小客車搭載庚○○，前往位於臺中市○○
    區○○路000巷00號之龍景翔實業股份有限公司（下稱龍景翔
    公司），由其等持客觀上足對人之生命、身體、安全構成威
    脅，具有危險性而可供兇器使用之不詳工具，毀損該公司之
    門鎖後，兩人一同侵入該公司內，竊取25萬8479元得手，旋
    即駕車逃離現場。
　㈧110年1月18日4時許，由戊○○駕駛不知情之李孟翰所有之車牌
    號碼000-0000號自小客車搭載庚○○，前往位於臺中市○○區○○○○路000號之仟達精密股份有限公司（下稱仟達公司），由
    其等持客觀上足對人之生命、身體、安全構成威脅，具有危
    險性而可供兇器使用之不詳工具，破壞該公司之窗戶後，兩
    人一同侵入該公司內，竊取白色勞力士手錶1支、藝品（天
    珠、寶石、手珠）、現金3萬9000元得手，旋即駕車逃離現
    場。
二、嗣經臺中市政府警察局和平分局於110年1月28日4時7分許，
    在臺中市○○區○○○街000號前，將庚○○拘提到案，當場扣得如
    附表二所示物品，並於110年1月28日6時17分許，經徵得庚○○同意，在其臺中市○區○○路0段000巷0000號4D室居所內，扣
    得如附表三所示物品；於110年1月28日4時8分許，為警在臺
    中市北屯區永和巷與大連北街24巷口，將戊○○拘提到案，當
    場扣得如附表四所示物品，並於110年1月28日5時8分許，經
    徵得戊○○同意，在其當時位於臺中市○區○○路0段00號8樓H室
    居所內，當場扣得如附表五所示物品，因而循線查悉上情。
三、案經臺中市政府警察局和平分局報請臺灣臺中地方檢察署檢
    察官指揮，及幸良恩、乙○○、丁○○、己○○、壬○○、癸○○、丙○○、甲○○訴由臺中市政府警察局和平分局及烏日分局報告臺
    灣臺中地方檢察署檢察官偵查起訴。
    理    由
壹、證據能力部分：
一、按被告以外之人於審判外之言詞或書面陳述，除法律有規定
    者外，不得作為證據，刑事訴訟法第159條第1項定有明文。
    查，被告庚○○、戊○○及被告庚○○之辯護人於本院準備程序時
    稱：告訴人甲○○之警詢筆錄不同意有證據能力等語（本院卷
    一第247頁），上開陳述係被告庚○○、戊○○以外之人於審判
    外之陳述，且無同法第159條之2或第159條之3所定例外具有
    證據能力之情形，依上揭規定應無證據能力。
二、按被告以外之人於審判外之陳述，雖不符刑事訴訟法第159
    條之1至第159條之4之規定，而經當事人於審判程序同意作
    為證據，法院審酌該言詞陳述或書面陳述作成時之情況，認
    為適當者，亦得為證據；又當事人、代理人或辯護人於法院
    調查證據時，知有第159條第1項不得為證據之情形，而未於
    言詞辯論終結前聲明異議者，視為有前項之同意，刑事訴訟
    法第159條之5定有明文。經查，本判決以下所引用被告庚○○
    、戊○○以外之人於審判外之言詞或書面陳述，對被告庚○○、
    戊○○而言，性質上均屬傳聞證據，惟被告2人已知悉有刑事
    訴訟法第159條第1項之情形，並與被告庚○○之辯護人均同意
    該等證據有證據能力（本院卷一第247-250頁），本院審酌
    上開證據作成時之情況，尚無違法取證或不當之情形，復與
    本案之待證事實間具有相當之關聯性，以之作為證據應屬適
    當，揆諸上開規定，應認有證據能力。
三、傳聞法則乃對於被告以外之人於審判外之言詞或書面陳述而
    為之規範。本判決以下引用之非供述證據，無刑事訴訟法第
    159 條第1 項規定傳聞法則之適用，因與本案待證事實具有
    關聯性，且無證據證明係公務員違法取得之物，依法自得作
    為證據。
貳、實體部分：
一、認定犯罪事實所憑之證據及理由：
　㈠犯罪事實一㈠至㈦部分：
  ⒈上開犯罪事實，業據被告庚○○、戊○○於偵查、本院準備程序
    、審理時均坦承不諱，核與證人即告訴人幸良恩、丁○○、己○○、壬○○、丙○○於警詢之證述、證人即告訴人癸○○、乙○○於
    警詢及本院審理之證述情節相符（警1680卷第233-235、247
    -251、259-262、287-289、319-321、341-343、359-361頁
    、警7868卷第269-271頁、本院卷一第404-407頁、本院卷二
    第72-75頁），並有臺中市政府警察局和平分局搜索扣押筆
    錄暨扣押物品目錄表各4份、扣押物照片、比對照片、告訴
    人幸良恩報案資料（臺中市政府警察局和平分局梨山分駐所
    陳報單、受理刑事案件報案三聯單、受理各類案件紀錄表）
    、監視錄影畫面翻拍照片、現場照片（109年10月12日福壽
    山農場、109年11月8日建機公司、109年11月17日路口、茄
    苳媽黃昏市場、谷勵公司、109年12月14日路口、泰和公司
    、110年1月17日鴻陞公司、110年1月17日立超公司、110年1
    月17日龍景翔公司)、告訴人己○○報案資料（臺中市政府警
    察局烏日分局大肚分駐所受理各類案件紀錄表、受理刑事案
    件報案三聯單）、蒐證照片、臺中市政府警察局烏日分局刑
    案現場勘察報告（自小客車BCT-3632號）、臺中市政府警察
    局烏日分局刑案現場勘察報告（泰和公司）、車行紀錄（車
    號0000-00號車行紀錄、車號000-0000號車行紀錄、車號000
    -0000號車行紀錄、車號000-0000號車行紀錄）、停車明細
    、車輛詳細資料報表（車號0000-00、BCT-3632、BCZ-5903
    、AAU-1605）、臺中市政府警察局和平分局110年8月6日中
    市警和分偵字第1100010494號函及檢附之贓物領據、和潤企
    業股份有限公司委託書、車輛動產抵押契約書、動產擔保交
    易登記申請書、車輛協尋委任書、交通部公路總局公告、動
    產抵押契約書、動產擔保交易（動產抵押）權利移轉契約書
    、告訴人癸○○、乙○○提出之失竊金額計算資料等件在卷可參
    （警1680卷第87-95、101-105、111-117、123-127、131-22
    7、231、237-245、253-258、263-285、291-318、323-340
    、345-358、363-379、387-400、405-481、485-499頁、本
    院卷一第75-91、529頁、本院卷二第107-109頁），復有扣
    案如附表二編號1、2、附表四編號1、2、附表五編號1、2所
    示等物可資佐證。
  ⒉起訴書就犯罪事實一㈡部分之失竊金額記載為10萬元等語，惟
    證人乙○○於本院審理時證述：有辦法提出相關佐證單據證明
    的金額總共是6萬9300元，警詢所述的10萬元只是大約的值
    而已等語（本院卷二第75頁），並提出失竊計算資料等件（
    本院卷二第107-109頁）在卷供參，足認犯罪事實一㈡部分之
    失竊金額應為6萬9300元，起訴書前開所載容有誤會；又起
    訴書就犯罪事實一㈤部分之失竊金額記載為4萬1000元等語，
    然此部分業經公訴人於本院準備程序當庭更正為4100元（本
    院卷一第251頁），併予敘明。
  ⒊至被告2人雖辯稱犯罪事實一㈥之竊得金額不到3萬元、一㈦之
    竊得金額不到20萬元云云（本院卷一第427-428頁），然查
    ，證人癸○○於警詢證稱：公司會計的辦公桌右側第3格抽屜
    内有1個夾鏈袋，裡面放有2個黃色信封袋，1個裝有4萬元，
    另1個是裝9764元，2個信封袋包含裡面的錢遭竊，共損失4
    萬9764元等語；於本院審理證稱：公司財產有做登記，都有
    做帳本，失竊以後依據公司會計小姐所做的帳本我才向警方
    表示，我確定4萬9764元這些錢都是失竊的金額，而且都是
    正確無誤的等語（警1680卷第342頁、本院卷一第406-407頁
    ），並提出失竊金額計算資料等件（本院卷一第529頁）在
    卷可參。足證犯罪事實一㈥之失竊金額為4萬9764元；又證人
    丙○○於警詢證稱：我是龍景翔公司的負責人，今天早上（即
    110年1月17日）8時40分，公司總經理到公司後將辦公室大
    門打開，9時30分總經理覺得辦公室内抽屜有異樣，疑似抽
    屜遭人打開，且本應該在抽屜裡的東西掉落在地上，於是他
    馬上通知我及公司會計到場清點公司財物是否有短少，我跟
    其中1名會計到場，發現原本放在我及另外2位會計人員辦公
    桌内拿來裝公司財產的袋子跟代理的錢，全都不見了。我的
    辦公桌抽屜内有2個透明袋子，1個裝有6萬5048元、1個裝有
    3萬元，1個裝有零錢的袋子内有4677元，其中1名會計辦公
    桌的抽屜内有1個袋子内有3758元，另1名會計辦公桌的抽屜
    内有2個袋子，1個裝有3萬5000元，1個裝有4萬4000元，還
    有1筆員工多年賣回收的福利金7萬5996元，精算後總損失金
    額為25萬8479元等語（警卷一第359-360頁、警卷二第271頁
    ）。是依證人丙○○所述，其為龍景翔公司發現遭竊當時清點
    財物損失之人，再參以證人丙○○所證稱之失竊金額並非全為
    整數，亦有清點至個位數之情形，堪認證人丙○○上開所述，
    應為可採，足證犯罪事實一㈦之失竊金額為25萬8479元。被
    告2人前開所辯，均無可採。
  ㈡犯罪事實一㈧部分：
    訊據被告2人均矢口否認有何加重竊盜犯行，均辯稱：不能
    因為車牌號碼000-0000號這部自小客車有在仟達公司附近出
    入，就認定是我們去做的，我們沒有做云云。惟查：
  ⒈於110年1月18日4時許，仟達公司之窗戶遭破壞，並遭竊取白
    色勞力士手錶1支、藝品（天珠、寶石、手珠）、現金3萬90
    00元等情，業據證人即告訴人甲○○於警詢、本院審理證述明
    確，且有臺中市政府警察局霧峰分局仁化派出所陳報單、受
    理各類案件紀錄表、受理刑事案件報案三聯單、監視錄影畫
    面翻拍照片（警7868卷第295-299、301-325頁）等件在卷可
    稽，此部分之事實，首堪認定。
  ⒉經查，於110年1月18日4時許，有3名衣著長袖、長褲、戴手
    套、口罩、棒球帽之人於仟達公司辦公室翻找財物，其中1
    名頭戴棒球帽之人，其帽子邊緣於監視器畫面中顯示反光之
    特徵，有仟達公司監視錄影畫面翻拍照片在卷可稽（警7868
    卷第301-311、317-325頁）。參以犯罪事實一㈠㈡、㈣至㈦所示
    犯行之監視錄影畫面中，所顯示被告2人於犯案當時亦係身
    著長袖、長褲、戴手套、口罩、棒球帽，其中1名頭戴棒球
    帽之人，其帽子邊緣於監視器畫面中亦顯示反光之特徵，有
    監視錄影畫面翻拍照片在卷可佐（警7868卷第147、160、16
    1-162、164、213、219、229、251、253、255、273、275、
    279、281頁）。而被告庚○○亦經警於110年1月28日在其使用
    之車牌號碼0000-00號自小客車內扣得長袖T恤1件、外套1件
    、長褲1件、黑色膠鞋1雙、灰色棒球帽1頂、口罩、黑色手
    套1雙、休閒鞋1雙；被告戊○○亦經警於110年1月28日在其使
    用之車牌號碼000-0000號自小客車內扣得黑色口罩1只、黑
    色手套1雙、黑色布鞋1雙、黑色外套1件、深色長褲1條，有
    和平分局搜索扣押筆錄、扣押物品目錄表、扣押物照片可證
    （偵1680卷第87-95、111-117、133-147、163、187-213頁
    ）。復參以上開仟達公司監視錄影畫面顯示之犯嫌身形、行
    竊手法係先持不詳工具破壞窗戶後再侵入尋找財物，核與前
    揭犯罪事實一㈠至㈦之監視錄影畫面所示之被告2人身形、行
    竊手法相同，堪認上開犯罪事實一㈧犯行確亦為被告2人所為
    。
  ㈢綜上所述，本案事證明確，被告2人犯行均堪以認定，應依法
    論科。
二、論罪科刑： 
  ㈠核被告2人所為如犯罪事實欄一㈠所示之犯行，係犯刑法第321
    條第2項、第1項第2款、第3款之攜帶兇器毀損門扇竊盜未遂
    罪；如犯罪事實欄一㈡㈣㈤㈦所示之犯行，則係犯刑法第321條
    第1項第2款、第3款之攜帶兇器毀損門扇竊盜罪；如犯罪事
    實欄一㈢㈥㈧所示之犯行，則係犯刑法第321條第1項第2款、第
    3款之攜帶兇器毀損窗戶竊盜罪。被告2人就前開犯罪事實欄
    一㈠至㈧所示犯行，均有犯意聯絡及行為分擔，均為共同正犯
    。
  ㈡被告2人就前開犯罪事實欄一㈠至㈧所示犯行，犯意各別，行為
    互殊，應予分論併罰（共8罪）。
  ㈢被告2人就犯罪事實欄一㈠所示竊盜犯行，已著手竊盜行為之
    實行，然並未竊得財物，為未遂犯，爰依刑法第25條第2項
    規定，按既遂犯之刑減輕其刑。
  ㈣被告庚○○前因竊盜案件，經法院判處有期徒刑2年確定，入監
    執行後於109年3月2日縮短刑期假釋出監，刑期至109 年5月
    22日屆滿而未經撤銷，以已執行論；被告戊○○前因違反藥事
    法案件，經法院判處有期徒刑4月確定，於105年7月28日執
    行完畢，有公訴人提出之本院101年度訴字第2735號判決、
    臺灣高等法院臺中分院107年度上易字第799號判決書列印本
    及臺灣高等法院被告前案紀錄表在卷可稽。被告庚○○、戊○○
    於有期徒刑執行完畢後，5 年內故意再犯本案加重竊盜之有
    期徒刑以上之各罪，均為累犯，衡酌被告庚○○上開科刑紀錄
    ，與本案之罪質相同；被告戊○○上開科刑紀錄，與本案均為
    故意犯罪，均理應產生警惕作用，其等再犯本案之各罪，顯
    見前案之徒刑對被告庚○○、戊○○並未生警惕作用，其等對於
    刑罰之反應力顯然薄弱，且被告2人並無司法院釋字第775 
    號解釋意旨所指裁量不予加重最低本刑之情形，爰依刑法第
    47條第1 項規定，均加重其刑。
  ㈤爰以行為人之責任為基礎，審酌被告2人不循正當管道賺取財
    物，竟侵入犯罪事實欄一㈠至㈧各辦公室，竊取前開物品之犯
    罪手段、所生損害，暨其等於犯後坦承犯罪事實欄一㈠至㈦之
    犯行，被告庚○○與告訴人丙○○、癸○○均調解成立，然尚未賠
    償告訴人丙○○、癸○○損害完畢；被告戊○○與告訴人丙○○調解
    成立，然尚未賠償告訴人丙○○損害完畢之犯後態度，此有調
    解結果報告書、本院調解程序筆錄、電話紀錄表等件在卷可
    參（本院卷一第309-314、535、539至540頁、本院卷二第14
    9頁），及被告2人於本院審理時自陳之智識程度、經歷、各
    自之素行等一切情狀，分別量處如附表主文欄所示之刑，並
    就得易科罰金部分諭知易科罰金之折算標準。並衡酌被告2
    人所犯犯罪事實欄一㈡至㈧之犯行，均係犯加重竊盜罪，經核
    俱屬侵害個人財產法益之犯罪、犯罪手法相同或類似、犯罪
    日期在109年11月至110年1月間、竊取財物之時間點均在凌
    晨，仍屬隱蔽而不欲為他人查悉，倘以累加方式定刑，顯失
    公平，是綜合其犯罪手段、態樣及動機均相似，責任非難重
    複程度甚高，揆諸前揭說明，應於酌定應執行刑時考量上情
    並反映於所定刑度，俾貫徹罪刑相當原則，以維護公平正義
    、法律秩序之理念及目的。爰為整體非難評價後，分別就不
    得易科罰金部分定其應執行刑如主文第一、二項所示。
三、沒收部分：
  ㈠按犯罪所得，屬於犯罪行為人者，沒收之；沒收，於全部或
    一部不能沒收或不宜執行沒收時，追徵其價額，刑法第38條
    之1 第1 項前段、第3 項定有明文。另按共同正犯犯罪所得
    之沒收、追徵，應就各人所分得之數為之。所謂各人「所分
    得」之數，係指各人「對犯罪所得有事實上之處分權限」而
    言。因此，若共同正犯各成員內部間，對於犯罪所得分配明
    確時，應依各人實際所得予以宣告沒收；然如共同正犯各成
    員對於不法利得主觀上均具有共同處分之合意，客觀上復有
    共同處分之權限，且難以區別各人分得之數，則仍應負共同
    沒收之責（最高法院108年台上字第1037號、109年度台上字
    第3421號判決意旨參照）。
  ⒈查被告庚○○、戊○○，因本案犯行共取得之現金45萬6643元（
    計算式：6萬9300元＋6000元＋3萬元＋4100元＋4萬9764元＋25萬
    8479元＋3萬9000元＝45萬6643元）、茶葉1斤，均係由被告2
    人平分，故被告庚○○、戊○○各分得現金22萬8321元（計算式
    ：45萬6643元×1/2＝22萬8321元，未滿1元部分，因價值甚低
    ，如予宣告沒收，不僅於執行沒收時容有困難，且欠缺刑法
    上之重要性，依刑法第38條之2第2項規定，不予宣告沒收）
    、茶葉半斤，業據被告2人於偵查、本院審理供述在案（偵5
    109卷第86、93頁、本院卷二第92-93頁），各屬被告庚○○、
    戊○○之犯罪所得，故被告庚○○部分，應就扣案之現金900元
    諭知沒收、就未扣案之現金22萬7421元（計算式：22萬8321
    元－900元＝22萬7421元）及茶葉半斤諭知沒收，於全部或一
    部不能沒收或不宜執行沒收時，追徵其價額；被告戊○○部分
    ，應就扣案之現金8萬8236元（計算式：7萬6000元＋1萬2236
    元＝8萬8236元）諭知沒收、就未扣案之現金14萬85元（計算
    式：22萬8321元－8萬8236元＝14萬85元）及茶葉半斤諭知沒
    收，於全部或一部不能沒收或不宜執行沒收時，追徵其價額
    。
  ⒉又被告2人就犯罪事實一㈡所竊得之保險箱1台、就犯罪事實一
    ㈧所竊得之白色勞力士手錶1支、天珠、寶石、手珠等物，均
    屬其等本件竊盜犯行之犯罪所得，未經扣案，亦未返還告訴
    人乙○○、甲○○。該保險箱1台、白色勞力士手錶1支、天珠、
    寶石、手珠等物為被告2人共同竊得，依卷內證據資料難以
    區別各人分得之數，爰依刑法第38條之1 第1 項前段、第3 
    項之規定，就上開犯罪所得宣告被告2人應共同沒收，並於
    全部或一部不能沒收或不宜執行沒收時，共同追徵其價額。
  ⒊至被告戊○○雖於警詢稱：附表五編號3等物係其至工廠行竊，
    所分得之贓款購買來的，都沒有憑證可資證明等語（警1680
    卷第47頁），足見，被告戊○○並未陳明附表五編號3等物之
    購得價格為何，本院自無從得知附表五編號3等物是否為犯
    罪所得所變得之物、變得價格為何，故就被告戊○○部分，仍
    以其竊盜所得之原物宣告沒收，附此敘明。
  ㈡按宣告刑法第38條、第38條之1之沒收或追徵，有過苛之虞、
    欠缺刑法上之重要性、犯罪所得價值低微，或為維持受宣告
    人生活條件之必要者，得不宣告或酌減之。刑法第38條之2
    第2項定有明文。查附表二編號2、附表四編號1、附表五編
    號2等物，雖為被告2人為本案竊盜時所穿戴、使用、聯繫之
    物，業據被告庚○○於偵查及本院審理、被告戊○○於偵查供陳
    在卷（偵5109號卷第84、92頁、本院卷二第93頁），惟上開
    物品均為一般人平時容易取得之物，且該等物品單獨存在不
    具刑法上之非難性，對於被告2人犯罪行為之不法、罪責評
    價並無影響，復不妨被告2人刑度之評價，對於沒收制度所
    欲達成或附隨之社會防衛亦無任何助益，欠缺刑法上重要性
    ，無沒收之必要；又被告2人就犯罪事實欄一㈡所竊得之房地
    產相關文件，均未扣案，雖屬被告2人之犯罪所得，惟衡上
    開物品性質上為具高度專屬性之物，且可透過掛失止付、申
    請補發程序，阻止他人取得不法財產利益，而卷內亦無證據
    顯示該等物品有何特殊財產上之交易價值，是應認縱不予沒
    收，亦與刑法犯罪所得沒收制度之本旨無違，亦欠缺刑法上
    重要性，爰均依刑法第38條之2第2項規定，均不予宣告沒收
    。
  ㈣扣案如附表二編號3、附表三編號1、附表四編號2、附表五編
    號3、4等物均無證據證明與本案有關，爰均不予宣告沒收。
據上論斷，應依刑事訴訟法第299條第1項前段，刑法第321條第2
項、第1項第2款、第3款、第28條、第47條第1項、第25條第2項
、第41條第1項前段、第51條第5款、第38條之1第1項前段、第3
項，刑法施行法第1條之1第1項，判決如主文。
本案經檢察官林俊杰提起公訴，檢察官辛○到庭執行職務。
中　　華　　民　　國　　111 　年　　8 　　月　　30  　日
                  刑事第六庭  審判長法  官 柯志民
                                    法  官 戰諭威
                                    法  官 蔡逸蓉
以上正本證明與原本無異。
如不服本判決應於收受送達後20日內向本院提出上訴書狀，並應
敘述具體理由；其未敘述上訴之理由者，應於上訴期間屆滿後20
日內向本院補提理由書（均須按他造當事人之人數附繕本）「切
勿逕送上級法院」。
告訴人或被害人如不服判決，應備理由具狀向檢察官請求上訴，
上訴期間之計算，以檢察官收受判決正本之日起算。
                                    書記官  蔡秀貞
中　　華　　民　　國　　111 　年　　8 　　月　　30  　日
附表一：
編號 對應犯罪事實 主文（不含沒收） 1 犯罪事實一㈠ 庚○○共同犯攜帶兇器毀損門扇竊盜未遂罪，處有期徒刑伍月，如易科罰金，以新臺幣壹仟元折算壹日。 戊○○共同犯攜帶兇器毀損門扇竊盜未遂罪，處有期徒刑伍月，如易科罰金，以新臺幣壹仟元折算壹日。 2 犯罪事實一㈡ 庚○○共同犯攜帶兇器毀損門扇竊盜罪，處有期徒刑拾壹月。 戊○○共同犯攜帶兇器毀損門扇竊盜罪，處有期徒刑拾壹月。 3 犯罪事實一㈢ 庚○○共同犯攜帶兇器毀損窗戶竊盜罪，處有期徒刑玖月。 戊○○共同犯攜帶兇器毀損窗戶竊盜罪，處有期徒刑玖月。 4 犯罪事實一㈣ 庚○○共同犯攜帶兇器毀損門扇竊盜罪，處有期徒刑拾月。 戊○○共同犯攜帶兇器毀損門扇竊盜罪，處有期徒刑拾月。 5 犯罪事實一㈤ 庚○○共同犯攜帶兇器毀損門扇竊盜罪，處有期徒刑捌月。 戊○○共同犯攜帶兇器毀損門扇竊盜罪，處有期徒刑捌月。 6 犯罪事實一㈥ 庚○○共同犯攜帶兇器毀損窗戶竊盜罪，處有期徒刑拾月。 戊○○共同犯攜帶兇器毀損窗戶竊盜罪，處有期徒刑拾月。 7 犯罪事實一㈦ 庚○○共同犯攜帶兇器毀損門扇竊盜罪，處有期徒刑壹年貳月。 戊○○共同犯攜帶兇器毀損門扇竊盜罪，處有期徒刑壹年貳月。 8 犯罪事實一㈧ 庚○○共同犯攜帶兇器毀損窗戶竊盜罪，處有期徒刑壹年。 戊○○共同犯攜帶兇器毀損窗戶竊盜罪，處有期徒刑壹年。 
附表二：
編號 扣案物品名稱及數量 沒收與否及依據 1 新臺幣900元 依刑法第38條之1第1 項前段，宣告沒收 2 灰色鴨舌帽2頂、卡其色鴨舌帽1頂、皮帶1條、長袖T恤1件、外套1件、灰色長褲1件、黑色膠鞋1雙、皮帶1條、泡棉口罩2個、黑色手套1雙、手電筒1支、車牌號碼0000-00號自小客車1臺、車牌號碼0000-00號自小客車鑰匙1支、車牌號碼0000-00號行車執照1張 依刑法第38條之2第2項規定，均不予宣告沒收 3 掃頻器1臺、膠帶1捲、剪刀1支、茶葉3包 與本案無關，均不予宣告沒收 
附表三：
編號 扣案物品名稱及數量 沒收與否及依據 1 戒指1個、BIJOUHONTRE手錶1支、SEIKO手錶1支、ROLEX手錶1支、小米手機1支、紅米手機1支、杉林溪茶1包、臺灣高山茶1包 與本案無關，均不予宣告沒收 
附表四：
編號 扣案物品名稱及數量 沒收與否及依據 1 車牌號碼000-0000號行車執照1張、車牌號碼000-0000號自用小客車1輛、車牌號碼000-0000號鑰匙1個、黑色口罩1只、黑色手套1雙、黑色布鞋1雙、黑色外套1件、深色長褲1條、黑色手電筒1支、紅灰色一字螺絲起子2支 依刑法第38條之2第2項規定，均不予宣告沒收 2 臺中銀行金融卡1張、工具袋1個、鐵鍬3支、水管鉗1支 與本案無關，均不予宣告沒收 
附表五：
編號 扣案物品名稱及數量 沒收與否及依據 1 新臺幣7萬6000元、1萬2236元　 依刑法第38條之1第1 項前段，宣告沒收 2 REDMI手機1支、HTC手機1支、本田鑰匙（車牌號碼000-0000號自小客車）1把 依刑法第38條之2第2項規定，均不予宣告沒收 3 萬寶龍手錶1支、茶葉4包、勞力士金色手錶1支、華為平板1臺、三星平板1臺 與本案無關，均不予宣告沒收 4 臺中銀行存摺1本 與本案無關，不予宣告沒收 
附錄論罪科刑法條
刑法第321條
犯前條第一項、第二項之罪而有下列情形之一者，處六月以上五
年以下有期徒刑，得併科五十萬元以下罰金：
一、侵入住宅或有人居住之建築物、船艦或隱匿其內而犯之。
二、毀越門窗、牆垣或其他安全設備而犯之。
三、攜帶兇器而犯之。
四、結夥三人以上而犯之。
五、乘火災、水災或其他災害之際而犯之。
六、在車站、港埠、航空站或其他供水、陸、空公眾運輸之舟、
    車、航空機內而犯之。
前項之未遂犯罰之。